【裁判字號】    99,簡,32
【裁判日期】    991004
【裁判案由】    補助費
【裁判全文】
臺北高等行政法院裁定
                                        99年度簡字第32號
原      告  甲○○
輔  佐  人  丙○○
被      告  桃園縣政府
代  表  人  乙○○○○○○住同上
訴訟代理人  戊○○
上列原告因補助費事件，不服桃園縣政府中華民國98年11月19日
府法訴字第0980364913號訴願決定，提起行政訴訟，本院裁定如
下：
    主  文
原告之訴駁回。
訴訟費用由原告負擔。
    理  由
一、起訴，應以訴狀表明當事人、起訴之聲明、訴訟標的及其原
    因事實，行政訴訟法第105 條第1 項定有明文。
二、本件原告不服訴願決定提起行政訴訟，其主張桃園縣政府係
    依據行政程序法第16條第1 項之規定，委託財團法人伊甸社
    會福利基金會桃園縣分事務所辦理受理發展遲緩兒童早期療
    育費用補助業務（本院卷第9 頁），且為桃園縣政府所是認
    （本院卷第71頁），並表明其依據兒童及少年福利法第19條
    第1 項第1 款第1 款、第7 款規定：「直轄市、縣（市）政
    府，應鼓勵、輔導、委託民間或自行辦理下列兒童及少年福
    利措施：一、建立發展遲緩兒童早期通報系統，並提供早期
    療育服務。」「七、早產兒、重病兒童及少年與發展遲緩兒
    童之扶養義務人無力支付醫療費用之補助。」及「內政部發
    展遲緩兒童早期療育費用補助實施計畫」之授權，據以訂定
    並發布「桃園縣政府發展遲緩兒童療育補助實施計畫」，將
    受理民眾申請發展遲緩兒童早期療育費用補助之業務，委託
    財團法人伊甸社會福利基金會桃園縣分事務所辦理，且已依
    行政程序法第157 條之規定，於民國97年12月30日登載於桃
    園縣政府公報，有桃園縣政府令影本、98年度第2 期桃園縣
    政府公報影本在卷可稽（補充訴訟相關卷證第26至32頁）。
    而依行政訴訟法第25條規定，人民與受委託行使公權力之團
    體或個人，因受託事件涉訟者，以受託之團體或個人為被告
    。故本件應以「財團法人伊甸社會福利基金會桃園縣分事務
    所」為被告，原告以桃園縣政府為被告提起本件訴訟，即有
    錯誤。經本院依行政訴訟法第107 條第1 項規定，裁定命原
    告於7 日內補正，該裁定已於99年9 月10日送達原告收受，
    有送達證書在卷可稽，原告逾期迄未補正，其起訴程式於法
    不合，應予駁回。
三、依行政訴訟法第104 條，民事訴訟法第95條、第78條，裁定
    如主文。
中    華    民    國    99    年    10    月    4     日
                    臺北高等行政法院第六庭
                                   法   官  闕  銘  富
上為正本係照原本作成。
本件以訴訟事件所涉及之法律見解具有原則性者為限，始得於本
裁定送達後10日內向本院提出抗告狀（須按他造人數附繕本），
並經最高行政法院許可後方得抗告。
中    華    民    國    99    年    10    月    4     日
                                    書記官  陳  可  欣

司法院資訊處製作；財團法人民間司法改革基金會備份。
